臺灣高雄地方法院刑事判決　　　　　　　　96年度訴字第32號
公　訴　人　臺灣高雄地方法院檢察署檢察官
被　　　告　甲○○
　　　　　　　　　　（另案於臺灣高雄監獄執行中）
上列被告因毒品危害防制條例案件，經檢察官提起公訴（95年度
毒偵字第9253號）及移送併辦（96年度毒偵字第1312號），被告
於準備程序中就被訴事實為有罪之陳述，經告以簡式審判之旨，
本院合議庭裁定由受命法官獨任進行簡式審判程序，判決如下：
    主  文
甲○○施用第一級毒品，累犯，處有期徒刑壹年，扣案之海洛因
殘渣袋參個、海洛因陸包 (共計淨重貳點柒玖公克）及其上之包
裝袋均沒收銷燬，扣案之注射針筒壹包、夾鏈袋伍包、鏟子伍支
及電子磅秤壹台均沒收。又施用第二級毒品，累犯，處有期徒刑
肆月，扣案之甲基安非他命壹包（驗後淨重零點零陸柒公克）沒
收銷燬。應執行有期徒刑壹年貳月，扣案之海洛因殘渣袋參個、
海洛因陸包 (共計淨重貳點柒玖公克）、甲基安非他命壹包（驗
後淨重零點零陸柒公克）及其上之包裝袋均沒收銷燬，扣案之注
射針筒壹包、夾鏈袋伍包、鏟子伍支及電子磅秤壹台均沒收。
    事  實
一、甲○○前因施用毒品案件，經本院以91年度毒聲字第7979號
    裁定令入戒治處所施以強制戒治，先於民國92年7 月10日因
    停止戒治出監，復經本院於92年10月31日，以92年度毒聲字
    第6459號裁定撤銷停止戒治，嗣於92年12月9 日強制戒治期
    滿執行完畢，並經臺灣高雄地方法院檢察署檢察官於93年9
    月14日，以93年度戒毒偵字第983 號為不起訴處分確定；又
    因詐欺案件，經本院以94年度簡字第4786號判處有期徒刑3
    月確定，甫於95年3 月1日 執行完畢出監。詎甲○○猶不知
    悔改，竟仍基於施用第一級毒品海洛因及第二級毒品安非他
    命之犯意，而為下列犯行：
(一)於95年9 月11日上午某時，在高雄縣林園鄉○○路40巷1 號
    住所中，以將第一級毒品海洛因混合摻水置入注射針筒內施
    打靜脈之方式施用第一級毒品海洛因。嗣於同日晚上8 時許
    ，因被告為列管毒品人口，為警採尿送驗後，檢驗結果呈可
    待因、嗎啡陽性反應。
(二)於95年11月7 日晚間11時許，在其位於高雄縣林園鄉○○路
    40 巷8號住處，以將第一級毒品海洛因混合摻水置入注射針
    筒內施打靜脈之方式施用第一級毒品海洛因，另以將第二級
    毒品甲基安非他命置入玻璃球吸食器內燒烤產生煙霧之方式
    吸用第二級毒品甲基安非他命。嗣於95年11月8 日上午10時
    20 分 許，在高雄縣林園鄉○○路40巷8 號之住處內為警查
    獲，並扣得海洛因6 包（共計淨重2.79公克）、安非他命1
    包（毛重0.21公克）、注射針筒1 包、夾鏈袋5 包、海洛因
    殘渣袋3 包、鏟子5 支、電子磅秤1 台、玻璃球吸食器4 個
    等物，而獲悉上情。
二、案經高雄縣政府警察局、高雄市政府警察局新興分局移送及
    報告臺灣高雄地方法院檢察署檢察官偵查起訴及移送併辦。
    理  由
一、查被告甲○○前因施用毒品案件，經本院以91年度毒聲字第
    7979號裁定令入戒治處所施以強制戒治1年，先於民國92年7
    月10日因停止戒治出監，復經本院於92年10月31日，以92年
    度毒聲字第6459號裁定撤銷停止戒治，嗣於92年12月 9日強
    制戒治期滿執行完畢，並經臺灣高雄地方法院檢察署檢察官
    於93年9月14日，以93年度戒毒偵字第983號為不起訴處分確
    定，其於5 年內再度施用毒品，已合於毒品危害防制條例第
    23條第2 項之規定，應依法論科。又本件被告所犯為死刑、
    無期徒刑或最輕本刑為三年以上有期徒刑以外之罪，其於準
    備程序中就被訴事實為有罪之陳述，經法官告知簡式審判程
    序之旨，並聽取公訴人之意見後，本院合議庭依刑事訴訟法
    第273 條之1 第1 項規定，裁定由受命法官獨任進行簡式審
    判程序，合先敘明。
二、訊據被告對上開犯行均坦承不諱，被告之尿液經具備鑑定尿
    液中毒品反應專業能力之臺灣檢驗科技股份有限公司及長榮
    大學毒品研究中心以酵素免疫分析法初步檢驗，再以氣相層
    析質譜儀法確認檢驗，均呈嗎啡及可待因陽性反應，有該公
    司檢體編號10017 號濫用藥物尿液檢驗報告 (報告日期：95
    年11月27日)、 高雄縣政府警察局刑警隊偵辦毒品案件嫌疑
    犯尿液採證檢驗對照表 (甲○○，代號：10017)及該中心95
    年10月3 日檢體資料VＺ00000000000 之濫用藥物尿液檢驗報
    告書、列管毒品人口尿液檢體採集送驗紀錄表 (毒品人口姓
    名：甲○○、採尿日期：95年9 月11日、檢體編號VＺ000000
    000 00) 附卷可按。而人體施用第二級毒品安非他命，可於
    施用後後1 至4 天內自尿液中檢出，人體施用第一級毒品海
    洛因後，可於2 至4 天內自尿液驗出嗎啡之醫學經驗，亦經
    行政院衛管制藥品管理局91年10月3 日管檢字第110436號函
    文釋示明確。扣案之疑似海洛因粉末7 包經法務部調查局鑑
    驗後，發現其中6 包（共計淨重2.79公克，經法務部調查局
    標示HR(+)） 確為海洛因，有該局95年12月24日調科壹字第
    09523052090 號鑑定書在卷可稽；扣案之晶體經送高雄醫學
    大學附設中和紀念醫院檢驗結果，亦呈甲基安非他命陽性反
    應，有該院0000-000號檢驗報告附卷可查。此外，復有注射
    針筒1 包、夾鏈袋5 包、殘渣袋3 包、鏟子5 支、電子磅秤
    1 台等物扣案可參，足證被告出於任意性之自白與事實相符
    。從而本件事證明確，被告犯行已堪認定。
三、按刑事法若干犯罪行為態樣，本質上原具有反覆、延續實行
    之特徵，立法時既予特別歸類，定為犯罪構成要件之行為要
    素，則行為人基於概括之犯意，在密切接近之一定時、地持
    續實行之複次行為，倘依社會通念，於客觀上認為符合一個
    反覆、延續性之行為觀念者，於刑法評價上，即應僅成立一
    罪，有最高法院95年度台上字第1079號判決可資參照。蓋此
    種犯罪，只需包括論以一罪，已足以評價其不法內涵，無須
    另論以數罪，此即學理上所稱「集合犯」。而施用毒品具成
    癮性，甚難戒斷，施用者為追求快感並避免毒癮發作之痛苦
    ，須持續、密接施用毒品以解癮，是施用毒品行為，本質上
    具有反覆實施之特性，而多次施用毒品之犯行，社會通念亦
    認為客觀上符合一個反覆、延續性之行為觀念。又被告前經
    觀察、勒戒，已如前述，其於勒戒完畢後仍為本件多次施用
    毒品犯行，顯已具成癮之病患人格特質，主觀上當有不斷施
    用之犯意。綜上所述，被告犯行已符合集合犯之要件，揆諸
    上開說明，應認僅成立一罪。末按本件以集合犯論處，雖與
    先前實務見解認係成立連續犯不同，然此僅屬法律見解之變
    更，與新舊法比較無涉，附此敘明。
四、核被告所為，係犯毒品危害防制條例第10條第1 項之施用第
    一級毒品罪及同條第二項之施用第二級毒品罪。其持有毒品
    之低度行為應為施用毒品之高度行為所吸收，不另論罪。被
    告所犯上開二罪，行為互殊，犯意各別，應予分論併罰。被
    告甲○○前因詐欺案件，經本院以94年度簡字第4786號判處
    有期徒刑3 月確定，甫於95年3 月1 日執行完畢出監，有臺
    灣高等法院被告前案紀錄表在卷可稽，其於執行完畢後5 年
    內故意再犯
    本件有期徒刑以上之罪，為累犯，應依刑法第47條第1 項加
    重其刑。爰審酌被告施用毒品，觀察勒戒不起訴處分後猶不
    知悔悟，犯後坦承犯行態度良好及其犯罪之動機、目的、施
    用期間、次數、所生身心之危害等一切情狀，量處如主文所
    示之刑，並定其應執行之刑。扣案之海洛因6 包（共計淨重
    2.79 公 克）及甲基安非他命1 包（驗後淨重0.067 公克）
    分別為毒品危害防制條例所定之第一級、第二級毒品，均應
    依該條例第18條第1 項前段予沒收銷燬。扣案毒品之外包裝
    及殘渣袋3 個已用於包裹上開毒品，難以與毒品完全析離，
    應一併沒收銷燬之。扣案之注射針筒1 包、夾鏈袋5 包、鏟
    子5 支、電子磅秤1 台及玻璃球吸食器4 個等物係供其犯施
    用第一級、第二級毒品罪所用之物，且為其所有，業據被告
    自白及證人溫秋萍證述明確，應依刑法第38條第1 項第2款
    宣告沒收。扣案之疑似海洛因粉末1 包（淨重21.04 公克，
    經法務部調查局標示HR(-)） 經鑑驗後並未發現法定毒品成
    分，自無庸沒收，另扣案之行動電話等物，與本案並無關連
    ，亦無庸沒收，附此敘明。
據上論斷，應依刑事訴訟法第273 條之1 第1 項、第299 條第1
項前段，毒品危害防制條例第10條第1 項、第2 項、第18條第1
項前段，刑法第11條前段、第47條第1 項、第38條第1 項第2 款
、第五條第五款，判決如主文。
本案經檢察官乙○○到庭執行職務。
中　　華　　民　　國　　96　　年　　5 　　月　　24　　日
                  刑事第九庭    法　官  王奕勛
以上正本證明與原本無異。
如不服本判決，應於收受送達後10日內向本院提出上訴書狀。
中　　華　　民　　國　　96　　年　　5 　　月　　24　　日
　　　　　　　　　　　　        書記官  陳心儀
附錄本案論罪科刑法條：
毒品危害防制條例第10條第1 項、第2項
毒品危害防制條例第10條
施用第一級毒品者，處 6 月以上 5 年以下有期徒刑。
施用第二級毒品者，處 3 年以下有期徒刑。
